臺灣新北地方法院板橋簡易庭簡易民事判決
111年度板簡字第443號
原      告  李幸芝  

被      告  于維豪  
上列當事人間請求返還借款事件，於民國111年6月1日言詞辯論
終結，本院判決如下：
    主      文
被告應給付原告新臺幣貳拾萬元，及自民國一百一十年十一月二
十五日起至清償日止，按年息百分之五計算之利息。
訴訟費用由被告負擔。
本判決得假執行。
    事實及理由
一、按訴狀送達後，原告不得將原訴變更或追加他訴，但擴張或
    縮減應受判決事項之聲明者，不在此限，民事訴訟法第255
    條第1項第3款定有明文。本件原告起訴原聲明請求被告應給
    付原告新臺幣（下同）200,000元，及自民國95年6月6日起
    至清償日止，按年息百分之5計算之利息。嗣原告於111年6
    月1日言詞辯論期日當庭變更聲明為：被告應給付原告200,
    000元，及自支付命令裁定送達翌日起至清償日止，按年息
    百分之5計算之利息，核屬減縮應受判決事項之聲明，揆諸
    首揭規定，應予准許。
二、原告起訴主張：被告於95年6月6日向原告借款424,000元，
    其中被告指定將200,000元匯入台新銀行指定帳號(台新銀行
    帳號：000-00000000000)，原告依其指示匯款至該帳號；原
    告當時係以商浩有限公司名義代為匯款，實質匯款人為原告
    個人名義。查被告於取得借款後即避不見面，原告於105年
    10月26日以台北成功郵局存證號碼00124催告，迄今毫無音
    訊，原告遍尋不著，為此，爰依消費借貸之法律關係，請
    求判決如主文第1項所示。
三、被告則以：原告必須提供借據，或被告有向原告借款的證據
    。且原告已經對被告的薪資聲明強制執行等語置辯，並聲明
    ：原告之訴駁回。
四、原告主張之事實，業據提出匯款單、存證信函等件影本為證
    ，惟為被告所否認，並以前詞置辯。是本件應審酌者應為原
    告主張有無理由？
（一）按當事人主張有利於己之事實者，就其事實有舉證之責任
      。民事訴訟法第277條本文定有明文。被告辯稱原告必須
      提供借據，或被告有向原告借款的證據云云，經查原告業
      據提出聲證一匯款證明為證，次查被告所提之華南商業銀
      行匯款回條聯其上記載收款人戶名于維豪。匯款金額貳拾
      萬元，是原告確實曾匯款20萬元到被告台新銀行戶頭，且
      被告對此亦不爭執，是堪認原告主張之事實為真實。
（二）次按稱消費借貸者，謂當事人一方移轉金錢或其他代替物
      之所有權於他方，而約定他方以種類、品質、數量相同之
      物返還之契約。查被告確實有積欠其借款200,000元，已
      認定如前，是原告主張被告應返還借款200,000元，洵屬
      有據。
五、從而，原告本於消費借貸之法律關係，請求判決如主文第1
    項所示，為有理由，應予准許。
六、本件判決基礎已臻明確，兩造其餘主張、陳述及所提證據，
    經審酌後，認均與本件之結論無礙，爰不再一一論述，併予
    敘明。
七、本件係適用簡易訴訟程序所為被告敗訴之判決，爰依職權宣
    告假執行。
八、訴訟費用負擔之依據：民事訴訟法第78條。
中    華    民    國   111    年     6    月    22    日
                  臺灣新北地方法院板橋簡易庭
                            法  官  呂安樂
以上為正本係照原本作成。
如不服本判決，應於送達後20日內，向本院提出上訴狀並表明上
訴理由，如於本判決宣示後送達前提起上訴者，應於判決送達後
20日內補提上訴理由書（須附繕本）。
中    華    民    國   111    年     6    月    22    日
                            書記官  魏賜琪